臺灣新北地方法院民事裁定
111年度亡字第51號
聲  請  人  臺灣新北地方檢察署檢察官(體股)
相  對  人  趙永泰  


上列聲請人因宣告趙永泰死亡事件，聲請公示催告，本院裁定如
下：
    主  文
准對失蹤人趙永泰(男，民國0年0月00日生，身分證統一編號：Z
000000000號，失蹤時最後設籍地址：新北市○○區○○路000○0號)
為宣告死亡之公示催告。
該失蹤人趙永泰應於本公示催告揭示於法院公告處或資訊網路之
翌日起貳個月內，向本院陳報現尚生存，如不陳報，本院將宣告
其為死亡。
無論何人，凡知該失蹤人趙永泰之生死者，均應於上開期間內，
將其所知之事實，陳報本院。
    理  由
一、聲請意旨略以：失蹤人趙永泰於民國0年0月00日出生，為80
    歲以上之人，因行方不明，自108年3月7日起經列為失蹤人
    口後，迄今已逾3年仍未尋獲等情，爰依家事事件法第154條
    第1項第1款、第155條等規定，聲請對趙永泰為死亡宣告之
    公示催告等語。
二、按失蹤人失蹤滿7年後，法院得因利害關係人或檢察官之聲
    請，為死亡之宣告；失蹤人為80歲以上者，得於失蹤滿3年
    後，為死亡之宣告，民法第8條第1項、第2項分別定有明文
    。次按法院准許宣告死亡之聲請者，應公示催告；公示催告
    應揭示於法院公告處、資訊網路及其他適當處所；法院認為
    必要時，並得命登載於公報或新聞紙，或用其他方法公告之
    。又前開陳報期間，自揭示之日起，應有6個月以上。失蹤
    人滿百歲者，其陳報期間，得定為自揭示之日起2個月以上
    ，家事事件法第156條、第130條第3至5項定有明文。
三、經查，聲請人主張之上開事實，業據聲請人提出新北市永和
    戶政事務所111年3月11日新北永戶字第1115851946號函、失
    蹤人戶藉資料、新北市政府警察局永和分局查訪紀錄表、受
    (處)理失蹤人口案件登記表、全民健保資料查詢回覆查證單
    、個人就醫紀錄查詢、臺灣新北地方檢察署111年2月23日新
    北檢錫資字第11114000050號函、臺北市殯葬管理處111年2
    月16日北市殯儀二字第1113001354號函、新北市政府殯葬管
    理處111年2月8日新北殯館字第1115231401號函、新北市永
    和區公所111年2月8日新北永社字第1112193282號函、新北
    市永和戶政事務所111年2月14日新北永戶字第1115851185號
    函、內政部移民署111年2月15日移署資字第1110023034號函
    等件為證，並經本院職權查詢失蹤人財產所得資料、勞健保
    資料、前案紀錄、在監在押紀錄之結果，失蹤人趙永泰自68
    年3月3日退保後即未再有投保資料，其餘則均查無相關紀錄
    ，此有稅務電子閘門財產所得調件明細表、勞保與就保查詢
    紀錄、臺灣高等法院被告前案紀錄表、在監在押全國紀錄表
    在卷可稽，堪認聲請人前揭主張為真實，是本件聲請，核與
    上開規定相符，應予准許。
四、依家事事件法第156條，裁定如主文。
中　　華　　民　　國　　111 　年　　4 　　月　　29　　日
                  家事第二庭  法  官  陳秋君
以上正本係照原本作成。　　　　　　　　　
如對本裁定抗告須於裁定送達後10日內向本院提出抗告狀，並應
繳納抗告費新臺幣1,000元整。
中　　華　　民　　國　　111 　年　　5 　　月　　2 　　日
                              書記官  林宜宣